---
title-meta: "Informe GDR"
author-meta: Sefa
date-meta: \today
lang: es
documentclass: article
classoption: oneside
keywords: informe, r studio, r markdown
geometry:
- top=2cm
- left=2.5cm
- right=2.5cm
- bottom=3.5cm
papersize: a4
fontsize: 11pt
header-includes:
- \usepackage{lscape}
- \newcommand{\blandscape}{\begin{landscape}}
- \newcommand{\elandscape}{\end{landscape}}
- \newcommand{\Rlogo}{\protect\includegraphics[height=1.8ex,keepaspectratio]{Rlogo.png}}
- \usepackage{floatrow}
- \floatplacement{figure}{H}
- \floatplacement{table}{H}
- \floatsetup[figure]{capposition=top}
- \floatsetup[table]{capposition=top}
- \addtolength{\skip\footins}{1pc plus 2pt}
- \usepackage{titlesec}
- \titleformat*{\section}{\filright \normalsize \bfseries}
- \titleformat*{\subsection}{\normalsize\bfseries}
- \titleformat*{\subsubsection}{\normalsize\bfseries}
- \renewcommand{\thesection}{\Roman{section}}
- \renewcommand{\thesubsection}{\Alph{subsection}}
- \usepackage{helvet}
- \renewcommand{\familydefault}{\sfdefault}
- \usepackage{colortbl}
- \usepackage{array}
- \usepackage{graphicx}
- \usepackage{hhline,colortbl}
- \usepackage{fancyhdr}
- \pagestyle{fancy}
- \setlength{\headheight}{67pt}
- \fancyhf{}
- \renewcommand{\headrulewidth}{0pt}
- \fancyhead[C]{\setlength{\arrayrulewidth}{0.35mm} \arrayrulecolor{white} \begin{tabular}
  { | >{\arraybackslash}m{1cm} | >{\arraybackslash}m{1cm} | >{\arraybackslash}m{2cm}
  | >{\arraybackslash}m{3.75cm} | >{\arraybackslash}m{6cm} |} \includegraphics[width=1cm]{peru}
  & \cellcolor{red} \textcolor{white}{PERÚ} & \cellcolor[gray]{0.2} \scriptsize \textcolor{white}{Ministerio
  del Ambiente} & \cellcolor[gray]{0.5} \scriptsize \textcolor{white}{Organismo de
  Evaluación y Fiscalización Ambiental} &  \cellcolor[gray]{0.5} \scriptsize \textcolor{white}{Subdirección
  de Seguimiento de Entidades de Fiscalización Ambiental} \\ \end{tabular}\\ \vspace{3mm}{\scriptsize
  "Decenio de la igualdad de oportunidades para mujeres y hombres"}\\ {\scriptsize
  "Año del Bicentenario del Perú{:} 200 años de independencia"}}
- \fancyfoot[C]{\thepage}
mainfont: helvet
output:
  pdf_document:
    fig_caption: yes
    number_sections: yes
    toc: no
  word_document:
    toc: no
params:
  Nombre: 
  Especialista: 
  Puesto: 
  Tarea1: "Diligencias"
  Tarea2: "REMISION DE INFORMACION A"
  Tarea3: "REMISION DE INFORMACION B"
  Tarea4: "SOLICITUD DE INFORMACIÓN"
  meta1: 
  meta2: 
  meta_propuesta: 
---

```{r opciones de cada chunk de código, echo=FALSE}
knitr::opts_chunk$set(echo = FALSE, message=FALSE, warning=FALSE, dpi=300)
```


```{r}
# I. Librerías y parámetros ----
# Librerías
library(lubridate)
library(ggplot2)
library(dplyr)
library(reshape2)
library(stringr)
library(knitr)
library(kableExtra)
library(googledrive)
library(googlesheets4)
library(forcats)
library(readxl)
library(WriteXLS)
library(openxlsx)
# Parámetros
Nombre <- params$Nombre
Especialista <- params$Especialista
Puesto <- params$Puesto
Tarea1 <- params$Tarea1
Tarea2 <- params$Tarea2
Tarea3 <- params$Tarea3
Tarea4 <- params$Tarea4
meta1  <- params$meta1
meta2 <- params$meta2
meta_propuesta <- params$meta_propuesta
datos_final <- COFEMA_ENTREGABLES %>% 
  filter(COFEMA_ENTREGABLES$ESPECIALISTA == Especialista) %>% 
  filter(Tarea == Tarea1|
         Tarea == Tarea2|
         Tarea == Tarea3|
         Tarea == Tarea4)

# I.1 Determinar el periodo comprendido en el informe ----
 som <- function(x) {
    as.Date(format(x, "%Y-%m-01"))
    }
Inicio <- som(som(Sys.Date()) - 1)
Fin <- som(Sys.Date()) - 1
Inicio_periodo <- Inicio %m-% months(3)
#Fin <- Sys.Date()
Mes_inicio <- month(Inicio_periodo, label=TRUE, abbr = FALSE)
Mes_inicio <- str_to_lower(Mes_inicio)
MES_INICIO <- str_to_upper(Mes_inicio)
Mes_fin <- month(Fin, label=TRUE, abbr = FALSE)
Mes_fin <- str_to_lower(Mes_fin)
Mes_actual <- month(now(), label=TRUE, abbr = FALSE)
Mes_actual <- str_to_lower(Mes_actual)


# II. Carga de información ----
COFEMA_ENTREGABLES <- read_xlsx("")
# Directorio donde se guaradarn los documentos generados
dir <- ""

  
```

\centerline{\textbf{Informe GDR}}
\vspace{3mm}
\begin{tabular}
{ p{4cm}  p{0.4cm}  p{12cm} }
\textbf{Nombres y Apellidos} & : & \textbf{`r Nombre`}\\
& & \text{`r Puesto`} \\
& & \\
\textbf{Asunto} & : & \text{Reporte de cumplimiento GDR - Primer avance}\\
& & \\
\textbf{Referencia} & : & \text{Gestión de rendimiento de OEFA}\\
& & \\
\textbf{Fecha} & : & Jesús María, `r day(now())` de `r Mes_actual` de `r year(now())` \\
& & \\
\hline
\end{tabular}
\vspace{1mm}
\normalsize


Este reporte[^1] contiene las metas correspondientes al equipo de oordinación de Fiscalías Especializadas en Materia Ambiental en el periodo comprendido entre el **`r day(Inicio_periodo)` de `r Mes_inicio` al `r day(Fin)` de `r Mes_fin` de `r year(now())`**:


```{r}
# III. Seleccionando data ----

datos_final <- filter(datos_final,datos_final$F_PRO >= Inicio_periodo & datos_final$F_PRO <= Fin)
datos_final <- arrange(datos_final, F_PRO)

# IV. Creando tabla de anexo ----

ENTREGABLE <- data.frame(
 "No." = seq(1:nrow(datos_final)),
  "Caso_Cofema" = datos_final$Caso_Cofema,
  "Fecha_entrega_proyecto" = as.character(datos_final$F_PRO, format="%d/%m/%Y"),
  "HT" = datos_final$HT,
  "Detalle" = datos_final$Detalle,
  "Especialista" = datos_final$ESPECIALISTA,
  "Tienpo_atención" = datos_final$TIEMPO_RESP
  
)

CABECERAS <- c("META PROPUESTA","PORCENTAJE CUMPLIDO", "CUMPLIMIENTO META")
  
# Tabla 1
META_PROPUESTA <- meta_propuesta
datos_meta1 <- filter(datos_final,datos_final$Tarea == Tarea1)
datos_meta1 = datos_meta1[!is.na(datos_meta1$TIEMPO_RESP), ]
PROMEDIO_M1 <- mean(datos_meta1$TIEMPO_RESP)
if(PROMEDIO_M1 <= 30) {
PORCENTAJE_CUMPLIDO <- 1
} else {

PORCENTAJE_CUMPLIDO <- 30/PROMEDIO_M1

}


if(PORCENTAJE_CUMPLIDO==1) {
CUMPLIMIENTO_META <- "Cumplió"
} else if(PORCENTAJE_CUMPLIDO>1) {
  CUMPLIMIENTO_META <- "Superó"
} else {
  CUMPLIMIENTO_META <- "No cumplió"
}

PORCENTAJE_CUMPLIDO <- paste(round(100*PORCENTAJE_CUMPLIDO, 2), "%", sep="")

Tabla1 <- data.frame(META_PROPUESTA,PORCENTAJE_CUMPLIDO, CUMPLIMIENTO_META)
colnames(Tabla1) <- CABECERAS
#crenado tabla 2

META_PROPUESTA2 <- meta_propuesta
datos_meta2 <- filter(datos_final,datos_final$Tarea == Tarea2| 
datos_final$Tarea == Tarea3| 
datos_final$Tarea== Tarea4)
datos_meta2 = datos_meta2[!is.na(datos_meta2$TIEMPO_RESP), ]

PROMEDIO_M2 <- mean(datos_meta2$TIEMPO_RESP)
if(PROMEDIO_M2 <= 30) {
PORCENTAJE_CUMPLIDO2 <- 1
} else {

PORCENTAJE_CUMPLIDO2 <- 30/PROMEDIO_M2
PORCENTAJE_CUMPLIDO2 <- paste(round(100*PORCENTAJE_CUMPLIDO2, 2), "%", sep="")
}

if(PORCENTAJE_CUMPLIDO2==1) {
CUMPLIMIENTO_META2 <- "Cumplió"
} else if(PORCENTAJE_CUMPLIDO2>1){
  CUMPLIMIENTO_META2 <- "Superó"
} else {
  CUMPLIMIENTO_META2 <- "No cumplió"
}

PORCENTAJE_CUMPLIDO2 <- paste(round(100*PORCENTAJE_CUMPLIDO2, 2), "%", sep="")
Tabla2 <- data.frame(META_PROPUESTA2,PORCENTAJE_CUMPLIDO2, CUMPLIMIENTO_META2)
colnames(Tabla2) <- CABECERAS
```

```{r}
# IV. Gráfico de tablas

# IV.1 Graficar tabla 1 ----
kable(Tabla1, caption = meta1, align= "ccccc", format = "latex") %>%
kable_styling(font_size = 10, bootstrap_options = "bordered", latex_options = "HOLD_position", full_width = FALSE) %>%
column_spec(1 , latex_valign = "m", width = "3.5cm", border_left = TRUE) %>%
column_spec(2 , latex_valign = "m", width = "4.5cm") %>%
column_spec(3 , latex_valign = "m", width = "4.5cm",border_right = TRUE) %>%
row_spec(0, bold = TRUE, color = "white", background = "#1d85bf", align = "c")

# IV.2 Graficar tabla 2 ----
kable(Tabla2, caption = meta2, align= "ccccc", format = "latex") %>%
kable_styling(font_size = 10, bootstrap_options = "bordered", latex_options = "HOLD_position", full_width = FALSE) %>%
column_spec(1 , latex_valign = "m", width = "3.5cm", border_left = TRUE) %>%
column_spec(2 , latex_valign = "m", width = "4.5cm") %>%
column_spec(3 , latex_valign = "m", width = "4.5cm", border_right = TRUE) %>%
row_spec(0, bold = TRUE, color = "white", background = "#1d85bf", align = "c")

# Pegado de información
carpeta = file.path(dir, "COFEMA")

# V. Exportar anexo ----
ENTREGABLE <- as.data.frame(ENTREGABLE)
n_archivo=paste0("COFEMA - ",Nombre,".xlsx")
write.xlsx(ENTREGABLE,file = file.path(carpeta, n_archivo),
           sheetName="Data")

```

\vspace{5mm}

Se adjunta la evidencia correspondiente. Es todo cuanto tengo que informar.

[^1]: Este reporte fue elaborado en **[R Studio](https://rstudio.com/)** utilizando [\Rlogo](https://www.r-project.org/) (versión `r getRversion()`) y [\LaTeX](https://www.latex-project.org/).

