---
title-meta: "SEFA - Entregables GDR"
author-meta: Sefa
date-meta: \today
lang: es
documentclass: article
classoption: oneside
keywords: informe, r studio, r markdown
geometry:
- top=2cm
- left=2.5cm
- right=2.5cm
- bottom=3.5cm
papersize: a4
fontsize: 11pt
header-includes:
- \usepackage{lscape}
- \newcommand{\blandscape}{\begin{landscape}}
- \newcommand{\elandscape}{\end{landscape}}
- \newcommand{\Rlogo}{\protect\includegraphics[height=1.8ex,keepaspectratio]{Rlogo.png}}
- \usepackage{floatrow}
- \floatplacement{figure}{H}
- \floatplacement{table}{H}
- \floatsetup[figure]{capposition=top}
- \floatsetup[table]{capposition=top}
- \addtolength{\skip\footins}{1pc plus 2pt}
- \usepackage{titlesec}
- \titleformat*{\section}{\filright \normalsize \bfseries}
- \titleformat*{\subsection}{\normalsize\bfseries}
- \titleformat*{\subsubsection}{\normalsize\bfseries}
- \renewcommand{\thesection}{\Roman{section}}
- \renewcommand{\thesubsection}{\Alph{subsection}}
- \usepackage{helvet}
- \renewcommand{\familydefault}{\sfdefault}
- \usepackage{colortbl}
- \usepackage{array}
- \usepackage{graphicx}
- \usepackage{hhline,colortbl}
- \usepackage{fancyhdr}
- \pagestyle{fancy}
- \setlength{\headheight}{67pt}
- \fancyhf{}
- \renewcommand{\headrulewidth}{0pt}
- \fancyhead[C]{\setlength{\arrayrulewidth}{0.35mm} \arrayrulecolor{white} \begin{tabular}
  { | >{\arraybackslash}m{1cm} | >{\arraybackslash}m{1cm} | >{\arraybackslash}m{2cm}
  | >{\arraybackslash}m{3.75cm} | >{\arraybackslash}m{6cm} |} \includegraphics[width=1cm]{peru}
  & \cellcolor{red} \textcolor{white}{PERÚ} & \cellcolor[gray]{0.2} \scriptsize \textcolor{white}{Ministerio
  del Ambiente} & \cellcolor[gray]{0.5} \scriptsize \textcolor{white}{Organismo de
  Evaluación y Fiscalización Ambiental} &  \cellcolor[gray]{0.5} \scriptsize \textcolor{white}{Subdirección
  de Seguimiento de Entidades de Fiscalización Ambiental} \\ \end{tabular}\\ \vspace{3mm}{\scriptsize
  "Decenio de la igualdad de oportunidades para mujeres y hombres"}\\ {\scriptsize
  "Año del Bicentenario del Perú{:} 200 años de independencia"}}
- \fancyfoot[C]{\thepage}
mainfont: helvet
output:
  pdf_document:
    fig_caption: yes
    number_sections: yes
    toc: no
params:
  ESPECIALISTA: 
  EQUIPO: "Subdirección de Seguimiento de Entidades de Fiscalización Ambiental"
  PUESTO: 
  META_1:  
  META_2: 
  M_PROPUESTA: 
  M1_LOGRADO: 
  M2_LOGRADO: 
  EQ_SEFA:
---

```{r opciones de cada chunk de código, echo=FALSE}
knitr::opts_chunk$set(echo = FALSE, message=FALSE, warning=FALSE, dpi=300)
```


```{r}
# I. Librerías ----
library(lubridate)
library(dplyr)
library(stringr)
library(knitr)
library(kableExtra)
library(xlsx)

# II. Párametros ----
especialista <- params$ESPECIALISTA

if (params$EQ_SEFA == "SUBDIRECCION") {
  
  texto_equipo <- "correspondientes a la Subdirección de Seguimiento de Entidades de Fiscalización Ambiental"
  texto_jefe <- "Se anexan dos cuadros adicionales con el detalle del cumplimiento de las metas"
  cargo <- params$PUESTO
  
  } else {
    
    equipo <- params$EQUIPO
    texto_equipo <- paste0("correspondientes al equipo ", equipo)
    texto_jefe <- "Se anexan dos cuadros adicionales con el detalle del cumplimiento de las metas del personal a mi cargo, así como un archivo adjunto con la evidencia correspondiente"
    cargo <- paste0("Jefe/a de ", equipo)
    
}

meta1 <- params$META_1
meta2 <- params$META_2
meta_propuesta <- params$M_PROPUESTA
logrado_1 <- params$M1_LOGRADO
logrado_2 <- params$M2_LOGRADO
equipo_abreviado <- params$EQ_SEFA

# Determinar el periodo comprendido en el informe ----
# Fecha actual
Mes_actual <- month(now(), label=TRUE, abbr = FALSE)
Mes_actual <- str_to_lower(Mes_actual)

# Inicio de periodo
primer_dia <- function(x) {
    as.Date(format(x, "%Y-%m-01"))
    }
Inicio_mes <- primer_dia(Sys.Date())
Inicio_periodo <- Inicio_mes %m-% months(4)
Mes_inicio <- month(Inicio_periodo, label=TRUE, abbr = FALSE)
Mes_inicio <- str_to_lower(Mes_inicio)
MES_INICIO <- str_to_upper(Mes_inicio)
# Último día del periodo
ultimo_dia <- function(x) {
    as.Date(format(x, "%Y-%m-30"))
    }
Fin_mes <- ultimo_dia(Sys.Date())  %m-% months(1)
Mes_fin <- month(Fin_mes, label=TRUE, abbr = FALSE)
Mes_fin <- str_to_lower(Mes_fin)

# III. Lectura de información ----
dir <- ""
archivo_resumen <- paste0(equipo_abreviado, " - Resumen.xlsx")
ruta_resumen <- file.path(dir, equipo_abreviado, archivo_resumen)
resumen_metas_1 <- read.xlsx(file = ruta_resumen, sheetName = "META 1", encoding = "UTF-8")
resumen_metas_2 <- read.xlsx(file = ruta_resumen, sheetName = "META 2", encoding = "UTF-8")

```

\centerline{\textbf{Informe GDR}}
\vspace{3mm}
\begin{tabular}
{ p{2.5cm}  p{0.4cm}  p{13.5cm} }
\textbf{Nombre} & : & \textbf{`r especialista`}\\
& & `r cargo` \\
& & \\
\textbf{Asunto} & : & \text{Reporte de cumplimiento GDR 2021 - Primer avance}\\
& & \\
\textbf{Referencia} & : & \text{Gestión de rendimiento de OEFA}\\
& & \\
\textbf{Fecha} & : & Jesús María, `r day(now())` de `r Mes_actual` de `r year(now())` \\
& & \\
\hline
\end{tabular}
\vspace{1mm}
\normalsize


Este reporte[^1] contiene las metas `r texto_equipo` en el periodo comprendido entre el **`r day(Inicio_periodo)` de `r Mes_inicio` al `r day(Fin_mes)` de `r Mes_fin` de `r year(now())`**:

\vspace{5mm}

```{r}
# IV. Creación de tablas ----
CABECERAS <- c("META PROPUESTA","PORCENTAJE CUMPLIDO", "CUMPLIMIENTO META")

# Meta 1
logrado_1 <- ceiling(mean(resumen_metas_1$LOGRADO))

if(logrado_1 == 1) {
  CUMPLIMIENTO_META <- "Cumplió"
} else if(logrado_1 > 1) {
  CUMPLIMIENTO_META <- "Superó"
} else {
  CUMPLIMIENTO_META <- "No cumplió"
}

PORCENTAJE_LOGRADO_M1 <- paste0(round(logrado_1*100),"%") # Cambiar según equipo
Tabla1 <- data.frame(meta_propuesta, PORCENTAJE_LOGRADO_M1, CUMPLIMIENTO_META)
colnames(Tabla1) <- CABECERAS

# Meta 2
logrado_2 <- round(mean(resumen_metas_2$LOGRADO), digits = 2)
if (logrado_2 == 1) {
  CUMPLIMIENTO_META2 <- "Cumplió"
} else if(logrado_2 > 1){
  CUMPLIMIENTO_META2 <- "Superó"
} else {
  CUMPLIMIENTO_META2 <- "No cumplió"
}
PORCENTAJE_LOGRADO_M2 <- paste0(round(logrado_2*100),"%")
Tabla2 <- data.frame(meta_propuesta, PORCENTAJE_LOGRADO_M2, CUMPLIMIENTO_META2)
colnames(Tabla2) <- CABECERAS

# V. Gráfico de tablas ----

# Tabla 1
kable(Tabla1, caption = meta1, align= "ccccc", format = "latex") %>%
  kable_styling(font_size = 10, bootstrap_options = "bordered", 
              latex_options = "HOLD_position", full_width = FALSE) %>%
  column_spec(1 , latex_valign = "m", width = "3.5cm",
              border_left = TRUE) %>%
  column_spec(2 , latex_valign = "m", width = "4.5cm") %>%
  column_spec(3 , latex_valign = "m", width = "4.5cm",
              border_right = TRUE) %>%
  row_spec(0, bold = TRUE, color = "white", background = "#1d85bf", align = "c")

# Tabla 2
kable(Tabla2, caption = meta2, align= "ccccc", format = "latex") %>%
  kable_styling(font_size = 10, bootstrap_options = "bordered", 
                latex_options = "HOLD_position", full_width = FALSE) %>%
  column_spec(1 , latex_valign = "m", width = "3.5cm", 
              border_left = TRUE) %>%
  column_spec(2 , latex_valign = "m", width = "4.5cm") %>%
  column_spec(3 , latex_valign = "m", width = "4.5cm", border_right = TRUE) %>%
  row_spec(0, bold = TRUE, color = "white", background = "#1d85bf", align = "c")

```

\vspace{5mm}

`r texto_jefe`. Es todo cuanto tengo que informar.

\newpage

\centerline{\textbf{Anexo}}

```{r}
# VI. Creación de tablas ----
if (params$EQ_SEFA == "SUBDIRECCION") {
  CABECERAS <- c("MES", "META PROPUESTA","PORCENTAJE CUMPLIDO")
# Anexo 1
anexo_1 <- resumen_metas_1 %>%
  mutate(meta_propuesta = "100%",
         cumplido = paste0(ceiling(LOGRADO*100),"%"),
         cumplimiento = case_when(LOGRADO < 1 ~ "No cumplió",
                                  LOGRADO > 1 ~ "Superó",
                                  TRUE ~ "Cumplió")) %>%
  select(MES, meta_propuesta, cumplido)
# Anexo 2
colnames(anexo_1) <- CABECERAS

anexo_2 <- resumen_metas_2 %>%
  mutate(meta_propuesta = "100%",
         cumplido = paste0(ceiling(LOGRADO*100),"%"),
         cumplimiento = case_when(LOGRADO < 1 ~ "No cumplió",
                                  LOGRADO > 1 ~ "Superó",
                                  TRUE ~ "Cumplió")) %>%
  select(MES, meta_propuesta, cumplido)

colnames(anexo_2) <- CABECERAS
  } else {
    
  CABECERAS <- c("ESPECIALISTA", "META PROPUESTA","PORCENTAJE CUMPLIDO")
# Anexo 1
anexo_1 <- resumen_metas_1 %>%
  mutate(meta_propuesta = "100%",
         cumplido = paste0(ceiling(LOGRADO*100),"%"),
         cumplimiento = case_when(LOGRADO < 1 ~ "No cumplió",
                                  LOGRADO == 1 ~ "Cumplió",
                                  TRUE ~ "Superó")) %>%
  select(ESPECIALISTA, meta_propuesta, cumplido, cumplimiento)
# Anexo 2
colnames(anexo_1) <- CABECERAS

anexo_2 <- resumen_metas_2 %>%
  mutate(meta_propuesta = "100%",
         cumplido = paste0(ceiling(LOGRADO*100),"%"),
         cumplimiento = case_when(LOGRADO < 1 ~ "No cumplió",
                                  LOGRADO == 1 ~ "Cumplió",
                                  TRUE ~ "Superó")) %>%
  select(ESPECIALISTA, meta_propuesta, cumplido, cumplimiento)

colnames(anexo_2) <- CABECERAS
}

# VII. Gráfico de tablas ----
# Tabla 1
# kable(anexo_1, caption = meta1, align= "ccccc",
#       format = "latex", longtable = T) %>%
#   kable_styling(font_size = 10, bootstrap_options = "bordered",
#               latex_options = "HOLD_position", full_width = FALSE) %>%
#   column_spec(1 , latex_valign = "m", width = "3.5cm",
#               border_left = TRUE) %>%
#   column_spec(2 , latex_valign = "m", width = "3cm") %>%
#   column_spec(3 , latex_valign = "m", width = "3cm") %>%
#   column_spec(4 , latex_valign = "m", width = "3cm",
#               border_right = TRUE) %>%
#   row_spec(0, bold = TRUE, color = "white",
#            background = "#1d85bf", align = "c")

kable(anexo_1, caption = meta1, align= "ccccc",
      format = "latex", longtable = T) %>%
  kable_styling(font_size = 10, bootstrap_options = "bordered",
              latex_options = "HOLD_position", full_width = FALSE) %>%
  column_spec(1 , latex_valign = "m", width = "3.5cm",
              border_left = TRUE) %>%
  column_spec(2 , latex_valign = "m", width = "3cm") %>%
  column_spec(3 , latex_valign = "m", width = "3cm",
              border_right = TRUE) %>%
  row_spec(0, bold = TRUE, color = "white",
           background = "#1d85bf", align = "c")

# Tabla 2
# kable(anexo_2, caption = meta2, align= "ccccc", 
#       format = "latex", longtable = T) %>%
#   kable_styling(font_size = 10, bootstrap_options = "bordered", 
#                 latex_options = "HOLD_position", full_width = FALSE) %>%
#   column_spec(1 , latex_valign = "m", width = "3.5cm", 
#               border_left = TRUE) %>%
#   column_spec(2 , latex_valign = "m", width = "3cm") %>%
#   column_spec(3 , latex_valign = "m", width = "3cm") %>%
#   column_spec(4 , latex_valign = "m", width = "3cm", 
#               border_right = TRUE) %>%
#   row_spec(0, bold = TRUE, color = "white", 
#            background = "#1d85bf", align = "c")

kable(anexo_2, caption = meta2, align= "ccccc", 
      format = "latex", longtable = T) %>%
  kable_styling(font_size = 10, bootstrap_options = "bordered", 
                latex_options = "HOLD_position", full_width = FALSE) %>%
  column_spec(1 , latex_valign = "m", width = "3.5cm", 
              border_left = TRUE) %>%
  column_spec(2 , latex_valign = "m", width = "3cm") %>%
  column_spec(3 , latex_valign = "m", width = "3cm", 
              border_right = TRUE) %>%
  row_spec(0, bold = TRUE, color = "white", 
           background = "#1d85bf", align = "c")

```

[^1]: Este reporte fue elaborado en **[R Studio](https://rstudio.com/)** utilizando [\Rlogo](https://www.r-project.org/) (versión `r getRversion()`) y [\LaTeX](https://www.latex-project.org/).

