---
title-meta: "Informe GDR"
author-meta: Sefa
date-meta: \today
lang: es
documentclass: article
classoption: oneside
keywords: informe, r studio, r markdown
geometry:
- top=2cm
- left=2.5cm
- right=2.5cm
- bottom=3.5cm
papersize: a4
fontsize: 11pt
header-includes:
- \usepackage{lscape}
- \newcommand{\blandscape}{\begin{landscape}}
- \newcommand{\elandscape}{\end{landscape}}
- \newcommand{\Rlogo}{\protect\includegraphics[height=1.8ex,keepaspectratio]{Rlogo.png}}
- \usepackage{floatrow}
- \floatplacement{figure}{H}
- \floatplacement{table}{H}
- \floatsetup[figure]{capposition=top}
- \floatsetup[table]{capposition=top}
- \addtolength{\skip\footins}{1pc plus 2pt}
- \usepackage{titlesec}
- \titleformat*{\section}{\filright \normalsize \bfseries}
- \titleformat*{\subsection}{\normalsize\bfseries}
- \titleformat*{\subsubsection}{\normalsize\bfseries}
- \renewcommand{\thesection}{\Roman{section}}
- \renewcommand{\thesubsection}{\Alph{subsection}}
- \usepackage{helvet}
- \renewcommand{\familydefault}{\sfdefault}
- \usepackage{colortbl}
- \usepackage{array}
- \usepackage{graphicx}
- \usepackage{hhline,colortbl}
- \usepackage{fancyhdr}
- \pagestyle{fancy}
- \setlength{\headheight}{67pt}
- \fancyhf{}
- \renewcommand{\headrulewidth}{0pt}
- \fancyhead[C]{\setlength{\arrayrulewidth}{0.35mm} \arrayrulecolor{white} \begin{tabular}
  { | >{\arraybackslash}m{1cm} | >{\arraybackslash}m{1cm} | >{\arraybackslash}m{2cm}
  | >{\arraybackslash}m{3.75cm} | >{\arraybackslash}m{6cm} |} \includegraphics[width=1cm]{peru}
  & \cellcolor{red} \textcolor{white}{PERÚ} & \cellcolor[gray]{0.2} \scriptsize \textcolor{white}{Ministerio
  del Ambiente} & \cellcolor[gray]{0.5} \scriptsize \textcolor{white}{Organismo de
  Evaluación y Fiscalización Ambiental} &  \cellcolor[gray]{0.5} \scriptsize \textcolor{white}{Subdirección
  de Seguimiento de Entidades de Fiscalización Ambiental} \\ \end{tabular}\\ \vspace{3mm}{\scriptsize
  "Decenio de la igualdad de oportunidades para mujeres y hombres"}\\ {\scriptsize
  "Año del Bicentenario del Perú{:} 200 años de Independencia"}}
- \fancyfoot[C]{\thepage}
mainfont: helvet
output:
  pdf_document:
    fig_caption: yes
    number_sections: yes
    toc: no
  word_document:
    toc: no
params:
  espec: "PAUL"
---

```{r opciones de cada chunk de código, echo=FALSE}
knitr::opts_chunk$set(echo = FALSE, message=FALSE, warning=FALSE, dpi=300)
```


```{r}

# I. LIBRERIAS A UTILIZAR----

library(lubridate)
library(ggplot2)
library(dplyr)
library(reshape2)
library(stringr)
library(knitr)
library(kableExtra)
library(googledrive)
library(googlesheets4)
library(forcats)
library(readxl)
library(purrr)
library(blastula)
library(httpuv)
library(huxtable)
library(calendar)
library(bizdays)
library(date)

# II. IMPORTANDO DATA----

SINADA1_RPTA_TAREAS <- read_excel("SINADA1_RPTA_DATA.xlsx", sheet = "TAREAS")
SINADA1_RPTA_METAS <- read_excel("SINADA1_RPTA_DATA.xlsx", sheet = "METAS")
SINADA1_RPTA_NOLABORADOS <- read_excel("SINADA1_RPTA_DATA.xlsx", sheet = "NOLABORADOS")
SINADA1_RPTA_PARAMETROS <- read_excel("SINADA1_RPTA_DATA.xlsx", sheet = "PARAMETROS")
SINADA1_RPTA_CALCULADORA <- read_excel("SINADA1_RPTA_DATA.xlsx", sheet = "CALCULADORA")
SINADA1_RPTA_POI <- read_excel("SINADA1_RPTA_DATA.xlsx", sheet = "POI")
FERIADOS <- read_excel("FERIADOS.xlsx")

# III. SELECCIONANDO ESPECIALISTA----

LISTADO_ESPEC <-  SINADA1_RPTA_METAS %>% filter(ESTADO == 'ACTIVO')
totalespecialistas0 = LISTADO_ESPEC$ESPECIALISTA
resumido = LISTADO_ESPEC$NOMBRE_UNICO
especialistas0 <- as.data.frame(cbind(totalespecialistas0,resumido))
especialistas0 <- especialistas0[!is.na(especialistas0$resumido),]

espec <- as.character(especialistas0[especialistas0$resumido == params$espec, 1]) #esto facilita la impresión masiva de reportes


# IV. LIMPIANDO DATA----

datos_final1 <- SINADA1_RPTA_TAREAS %>% filter(ESPECIALISTA == espec)

metas_final1 <- SINADA1_RPTA_METAS %>% filter(DATOS_ACTUALES == "MES_ACTUAL") %>% 
  filter(ESPECIALISTA == espec)

dias_no_trabajados <- SINADA1_RPTA_NOLABORADOS %>% filter(ESPECIALISTA == espec)
parametros_final1 <- SINADA1_RPTA_PARAMETROS %>% filter(ESPECIALISTA == espec)

# V. PERIODO DEL INFORME----

INICIO <- SINADA1_RPTA_PARAMETROS %>% filter(PERIODO == 'INICIO INFORME') %>% select(FECHA)
INICIOFECHA <- as.Date(INICIO$FECHA)
Mes_inicio <- month(INICIOFECHA, label=TRUE, abbr = FALSE)
Mes_inicio <- str_to_lower(Mes_inicio)
FIN <- SINADA1_RPTA_PARAMETROS %>% filter(PERIODO == 'FIN INFORME') %>% select(FECHA)
FINFECHA <- as.Date(FIN$FECHA)
Mes_fin <- month(FINFECHA, label=TRUE, abbr = FALSE)
Mes_fin <- str_to_lower(Mes_fin)
Mes_actual <- month(now(), label=TRUE, abbr = FALSE)
Mes_actual <- str_to_lower(Mes_actual)

# VI. DATA CON PERIODO DE CORTE----

datos_final1 <- filter(datos_final1,datos_final1$FECHA_ACCION >= INICIOFECHA & datos_final1$FECHA_ACCION <= FINFECHA) %>% arrange(FECHA_ACCION)
Cantidad_productos_rpta_eq1 <- data.frame(table(datos_final1$ESPECIALISTA))

# CALCULO DE METAS

datos_final2 <- distinct(filter(datos_final1,datos_final1$TAREA_GENERAL == "Atención denuncia") %>% select(DENUNCIA,ESPECIALISTA))
calculadorabf <- distinct(filter(SINADA1_RPTA_CALCULADORA,SINADA1_RPTA_CALCULADORA$CONFICHA == "Si",SINADA1_RPTA_CALCULADORA$ENVIADAS == "SI") %>% select(DENUNCIA))
POIf <- distinct(filter(SINADA1_RPTA_POI,SINADA1_RPTA_POI$ESTADO == "Atendido",SINADA1_RPTA_POI$FECHA_CIERRE >= INICIOFECHA & SINADA1_RPTA_POI$FECHA_CIERRE <= FINFECHA) %>% select(DENUNCIA))

resultado_fichas0 <- merge(datos_final2, POIf, all.POIf = TRUE)
Cantidad_resultado_fichas0 <- data.frame(table(resultado_fichas0$ESPECIALISTA))


resultado_fichas1 <- merge(resultado_fichas0, calculadorabf, all.calculadorabf = TRUE)
Cantidad_resultado_fichas1 <- data.frame(table(resultado_fichas1$ESPECIALISTA))


```
\rightline{\footnotesize \textbf{}}
\vspace{1mm}
\centerline{\textbf{Informe GDR}}
\vspace{3mm}
\begin{tabular}
{ p{2.5cm}  p{0.2cm}  p{12cm} }
\textbf{Nombre} & : & \textbf{`r espec`}\\
& & `r parametros_final1$CARGO` \\
& & \\
\textbf{Asunto} & : & Reporte de cumplimiento GDR 2021 - Primer avance\\
& & \\
\textbf{Referencia} & : & Gestión del Rendimiento de OEFA\\
& & \\
\textbf{Fecha} & : & Jesús María, `r day(now())` de `r Mes_actual` de `r year(now())` \\
& & \\
\hline
\end{tabular}
\vspace{1mm}
\normalsize



```{r}

# VII. CREANDO TABLA DE PRODUCCION----

Produccioneq1 <- data.frame(
  "No." = seq(1:nrow(datos_final1)),
  "Denuncia" = datos_final1$DENUNCIA,
  "Fecha" = as.character(datos_final1$FECHA_ACCION, format="%d/%m/%Y"),
  "Producto" = datos_final1$PRODUCTO_ACCION,
  "HT" = datos_final1$HOJA_TRAMITE_PRODUCTO,
  "Doc" = datos_final1$NUMERO_DOC
)

Metas2_eq1 <- data.frame(
  "No." = seq(1:nrow(resultado_fichas1)),
  "Denuncia" = resultado_fichas1$DENUNCIA
)


# VIII. FERIADOS Y DIAS NO TRABAJADOS----

FERIADOS0 <- FERIADOS[!is.na(FERIADOS$FERIADOS),]
Feriados <- date(FERIADOS0$FERIADOS)

  Calendario_Peru <- create.calendar(
    "Calendario_Perú", 
    holidays = c(Feriados, dias_no_trabajados$DIAS_NO_TRABAJADOS),
    weekdays = c("saturday", "sunday"),
    start.date = INICIOFECHA,
    end.date = FINFECHA,
    adjust.from = adjust.next,
    adjust.to = adjust.next,
    financial = FALSE
    )
  
Dias_laborables = bizdays(
        INICIOFECHA,
        FINFECHA,
        Calendario_Peru
      )

Meta_diaria1 <- select(
  metas_final1,
  META_DIARIA_IDEAL_SELECCIONADA = 'TAREAS_IDEAL_DIARIO'
)

# IX. RESULTADOS----

RESULTADO_META1 <- round((Cantidad_productos_rpta_eq1$Freq / (Meta_diaria1$META_DIARIA_IDEAL_SELECCIONADA*(Dias_laborables))), 2) * 100

Meta_rptas_eq1 <- data.frame(
  "META PROPUESTA" = "100%",
  "PORCENTAJE CUMPLIDO" = paste0(RESULTADO_META1, "%"),
  "CUMPLIMIENTO META" = if(RESULTADO_META1<100){'No cumplió'} else
  {if(RESULTADO_META1>100){'Superó'} else{'Cumplió'}})

RESULTADO_META2 <- round((Cantidad_resultado_fichas1$Freq / (Cantidad_resultado_fichas0$Freq)), 2) * 100

Meta2_rptas_eq1 <- data.frame(
  "META PROPUESTA" = "100%",
  "PORCENTAJE CUMPLIDO" = paste0(RESULTADO_META2, "%"),
  "CUMPLIMIENTO META" = if(RESULTADO_META2<100){'No cumplió'} else
  {if(RESULTADO_META2>100){'Superó'} else{'Cumplió'}})



```

Este reporte[^1] contiene las metas correspondiente al equipo del Servicio de Información Nacional de Denuncias Ambientales en el periodo comprendido entre el **`r day(INICIOFECHA)` de `r Mes_inicio` al `r day(FINFECHA)` de `r Mes_fin` de `r year(FINFECHA)`**:

```{r}

# X. TABLA DE RESULTADOS----

kable(Meta_rptas_eq1, caption = "Porcentaje de evaluaciones de las respuestas de las EFA ante denuncias ambientales de acuerdo al MAPRO", col.names = gsub("[.]", " ", names(Meta_rptas_eq1)), format = "latex", align = "ccc") %>%
kable_styling(font_size = 10, bootstrap_options = "bordered", latex_options = "HOLD_position", full_width = FALSE) %>%
column_spec(1 , latex_valign = "m", width = "5cm", border_left = TRUE) %>%
column_spec(2 , latex_valign = "m", width = "5cm") %>%
column_spec(3 , latex_valign = "m", width = "5cm", border_right = TRUE) %>%
row_spec(0, bold = TRUE, color = "white", background = "#1d85bf", align = "c")


kable(Meta2_rptas_eq1, caption = "Porcentaje de fichas de cierre elaboradas derivadas de las evaluaciones de respuesta de las EFA ante denuncias ambientales de acuerdo al MAPRO", col.names = gsub("[.]", " ", names(Meta_rptas_eq1)), format = "latex", align = "ccc") %>%
kable_styling(font_size = 10, bootstrap_options = "bordered", latex_options = "HOLD_position", full_width = FALSE) %>%
column_spec(1 , latex_valign = "m", width = "5cm", border_left = TRUE) %>%
column_spec(2 , latex_valign = "m", width = "5cm") %>%
column_spec(3 , latex_valign = "m", width = "5cm", border_right = TRUE) %>%
row_spec(0, bold = TRUE, color = "white", background = "#1d85bf", align = "c")

```

Se adjunta la evidencia correspondiente. Es todo cuanto tengo que informar.



```{r}

# XI. EXPORTAR EXCEL DE TAREAS-----------

#install.packages("writexl")
library(writexl) 
library(xlsx)
library(readxl)

setwd("")
dir <- ""

carpeta = file.path(dir)

n_archivo = paste0("Informe_Sinada_",espec,".xlsx")
  
  write.xlsx(Produccioneq1, 
             file = file.path(carpeta, n_archivo),
             sheetName = "Meta 1")
  
  write.xlsx(Metas2_eq1, 
             file = file.path(carpeta, n_archivo),
             sheetName = "Meta 2",
             append = TRUE)


write_xlsx(Meta_rptas_eq1, paste0("ResultadosM1_",espec,".xlsx"))
write_xlsx(Meta2_rptas_eq1, paste0("ResultadosM2_",espec,".xlsx"))


```

[^1]: Este reporte fue elaborado en **[R Studio](https://rstudio.com/)** utilizando [\Rlogo](https://www.r-project.org/) (versión `r getRversion()`) y [\LaTeX](https://www.latex-project.org/).
