---
title-meta: "Informe GDR"
author-meta: Sefa
date-meta: \today
lang: es
documentclass: article
classoption: oneside
keywords: informe, r studio, r markdown
geometry:
- top=2cm
- left=2.5cm
- right=2.5cm
- bottom=3.5cm
papersize: a4
fontsize: 11pt
header-includes:
- \usepackage{lscape}
- \newcommand{\blandscape}{\begin{landscape}}
- \newcommand{\elandscape}{\end{landscape}}
- \newcommand{\Rlogo}{\protect\includegraphics[height=1.8ex,keepaspectratio]{Rlogo.png}}
- \usepackage{floatrow}
- \floatplacement{figure}{H}
- \floatplacement{table}{H}
- \floatsetup[figure]{capposition=top}
- \floatsetup[table]{capposition=top}
- \addtolength{\skip\footins}{1pc plus 2pt}
- \usepackage{titlesec}
- \titleformat*{\section}{\filright \normalsize \bfseries}
- \titleformat*{\subsection}{\normalsize\bfseries}
- \titleformat*{\subsubsection}{\normalsize\bfseries}
- \renewcommand{\thesection}{\Roman{section}}
- \renewcommand{\thesubsection}{\Alph{subsection}}
- \usepackage{helvet}
- \renewcommand{\familydefault}{\sfdefault}
- \usepackage{colortbl}
- \usepackage{array}
- \usepackage{graphicx}
- \usepackage{hhline,colortbl}
- \usepackage{fancyhdr}
- \pagestyle{fancy}
- \setlength{\headheight}{67pt}
- \fancyhf{}
- \renewcommand{\headrulewidth}{0pt}
- \fancyhead[C]{\setlength{\arrayrulewidth}{0.35mm} \arrayrulecolor{white} \begin{tabular}
  { | >{\arraybackslash}m{1cm} | >{\arraybackslash}m{1cm} | >{\arraybackslash}m{2cm}
  | >{\arraybackslash}m{3.75cm} | >{\arraybackslash}m{6cm} |} \includegraphics[width=1cm]{peru}
  & \cellcolor{red} \textcolor{white}{PERÚ} & \cellcolor[gray]{0.2} \scriptsize \textcolor{white}{Ministerio
  del Ambiente} & \cellcolor[gray]{0.5} \scriptsize \textcolor{white}{Organismo de
  Evaluación y Fiscalización Ambiental} &  \cellcolor[gray]{0.5} \scriptsize \textcolor{white}{Subdirección
  de Seguimiento de Entidades de Fiscalización Ambiental} \\ \end{tabular}\\ \vspace{3mm}{\scriptsize
  "Decenio de la igualdad de oportunidades para mujeres y hombres"}\\ {\scriptsize
  "Año del Bicentenario del Perú{:} 200 años de Independencia"}}
- \fancyfoot[C]{\thepage}
mainfont: helvet
output:
  pdf_document:
    fig_caption: yes
    number_sections: yes
    toc: no
  word_document:
    toc: no
params:
  espec: 
---

```{r opciones de cada chunk de código, echo=FALSE}
knitr::opts_chunk$set(echo = FALSE, message=FALSE, warning=FALSE, dpi=300)
```


```{r}

# I. LIBRERIAS A UTILIZAR----

library(lubridate)
library(ggplot2)
library(dplyr)
library(reshape2)
library(stringr)
library(knitr)
library(kableExtra)
library(googledrive)
library(googlesheets4)
library(forcats)
library(readxl)
library(purrr)
library(blastula)
library(httpuv)
library(huxtable)
library(calendar)
library(bizdays)
library(date)
library(readxl)


# II. IMPORTANDO DATA----

correo_usuario <- "" # Correo especialista
drive_auth(email = correo_usuario) 
gs4_auth(token = drive_auth(email = correo_usuario), 
         email = correo_usuario)

#Generar un objeto con la hoja de cálculo (Estamos convirtiendo el link de la base de datos en un objeto):
POI <- "" # Información sensible
#Leer la hoja de cálculo y convertirla en un objeto:-------------------------

TAREAS_RPTA <- read_sheet(POI, sheet = "PROMEDIOS")
TAREAS_caso <- read_sheet(POI, sheet = "POI SINADA")

# III. TRANSFORMANDO INFORMACION DE LA DATA----

PRODUCCION_RPTA2 <- select(
  TAREAS_caso,
  DENUNCIA = 'Código Sinada',
  FREGISTRO = 'Fecha Registro',
  AUXILIAR = 'AUX',
  DIAS = 'DT FAIL (con fecha cargo + corte de plazo cuarentea)'
)

# IV. PERIODO DEL INFORME----

INICIOFECHA <- as.Date(TAREAS_RPTA$INICIO_PERIODO)
Mes_inicio <- month(INICIOFECHA, label=TRUE, abbr = FALSE)
Mes_inicio <- str_to_lower(Mes_inicio)
FINFECHA <- as.Date(TAREAS_RPTA$FIN_PERIODO)
Mes_fin <- month(FINFECHA, label=TRUE, abbr = FALSE)
Mes_fin <- str_to_lower(Mes_fin)
Mes_actual <- month(now(), label=TRUE, abbr = FALSE)
Mes_actual <- str_to_lower(Mes_actual)

# V. DATA CON PERIODO DE CORTE----

EVIDENCIA1 <- filter(PRODUCCION_RPTA2,PRODUCCION_RPTA2$FREGISTRO >= INICIOFECHA & PRODUCCION_RPTA2$FREGISTRO <= FINFECHA) %>% arrange(FREGISTRO)

Produccion1eq1 <- data.frame(
  "No." = seq(1:nrow(EVIDENCIA1)),
  "Denuncia" = EVIDENCIA1$DENUNCIA,
  "Fecha registro" = EVIDENCIA1$FREGISTRO
)

EVIDENCIA2 <- filter(PRODUCCION_RPTA2,PRODUCCION_RPTA2$AUXILIAR == 'APLICA')
Produccion1eq2 <- data.frame(
  "No." = seq(1:nrow(EVIDENCIA2)),
  "Denuncia" = EVIDENCIA2$DENUNCIA,
  "Días transcurridos" = EVIDENCIA2$DIAS
)

# VI. INFORMACION DE LAS METAS DEL EQUIPO----


Datapaul <- read_excel(".xlsx")
Datapaul <- mutate(
  Datapaul, ESPECIALISTA = ifelse(Datapaul$CUMPLIMIENTO.META != "", 'PAUL NIKOLE DIAZ BARBARAN', "")
)

Datapaul2 <- read_excel(".xlsx")
Datapaul2 <- mutate(
  Datapaul2, ESPECIALISTA = ifelse(Datapaul2$CUMPLIMIENTO.META != "", 'PAUL NIKOLE DIAZ BARBARAN', "")
)

Dataraul <- read_excel(".xlsx")
Dataraul <- mutate(
  Dataraul, ESPECIALISTA = ifelse(Dataraul$CUMPLIMIENTO.META != "", 'RAUL VARGAS PICHON', "")
)

Dataraul2 <- read_excel(".xlsx")
Dataraul2 <- mutate(
  Dataraul2, ESPECIALISTA = ifelse(Dataraul2$CUMPLIMIENTO.META != "", 'RAUL VARGAS PICHON', "")
)

Datanathi <- read_excel(".xlsx")
Datanathi <- mutate(
  Datanathi, ESPECIALISTA = ifelse(Datanathi$CUMPLIMIENTO.META != "", 'NATHALI DEL ROSARIO BARDALEZ CHAVARRY', "")
)

Datanathi2 <- read_excel(".xlsx")
Datanathi2 <- mutate(
  Datanathi2, ESPECIALISTA = ifelse(Datanathi2$CUMPLIMIENTO.META != "", 'NATHALI DEL ROSARIO BARDALEZ CHAVARRY', "")
)

Dataingrid <- read_excel(".xlsx")
Dataingrid <- mutate(
  Dataingrid, ESPECIALISTA = ifelse(Dataingrid$CUMPLIMIENTO.META != "", 'INGRIT CURO MONTOYA', "")
)

Dataingrid2 <- read_excel(".xlsx")
Dataingrid2 <- mutate(
  Dataingrid2, ESPECIALISTA = ifelse(Dataingrid2$CUMPLIMIENTO.META != "", 'INGRIT CURO MONTOYA', "")
)

Datapeter <- read_excel(".xlsx")
Datapeter <- mutate(
  Datapeter, ESPECIALISTA = ifelse(Datapeter$CUMPLIMIENTO.META != "", 'PETER ANTHONY FERNANDEZ RAMOS', "")
)

Datapeter2 <- read_excel(".xlsx")
Datapeter2 <- mutate(
  Datapeter2, ESPECIALISTA = ifelse(Datapeter2$CUMPLIMIENTO.META != "", 'PETER ANTHONY FERNANDEZ RAMOS', "")
)

Dataalbert <- read_excel(".xlsx")
Dataalbert <- mutate(
  Dataalbert, ESPECIALISTA = ifelse(Dataalbert$CUMPLIMIENTO.META != "", 'ALBERT VILA INOCENTE', "")
)

Dataalbert2 <- read_excel(".xlsx")
Dataalbert2 <- mutate(
  Dataalbert2, ESPECIALISTA = ifelse(Dataalbert2$CUMPLIMIENTO.META != "", 'ALBERT VILA INOCENTE', "")
)

# VII. RESULTADOS----


Meta2_rptas_eq1 <- data.frame(
  "META PROPUESTA" = "100%",
  "PORCENTAJE CUMPLIDO" = paste0(TAREAS_RPTA$`POI ACTUAL REGISTRO`, "%"),
  "CUMPLIMIENTO META" = if(TAREAS_RPTA$`POI ACTUAL REGISTRO`<100){'No cumplió'} else
  {if(TAREAS_RPTA$`POI ACTUAL REGISTRO`>100){'Superó'} else{'Cumplió'}})


resultadoat = TAREAS_RPTA$`POI ACTUAL ATENCION`
if (TAREAS_RPTA$`POI ACTUAL ATENCION`<100) {resultadoat = 100} else{resultadoat = 0}


Meta_rptas_eq1 <- data.frame(
  "META PROPUESTA" = "100%",
  "PORCENTAJE CUMPLIDO" = paste0(resultadoat, "%"),
  "CUMPLIMIENTO META" = if(resultadoat<100){'No cumplió'} else
  {if(resultadoat>100){'Superó'} else{'Cumplió'}})


# PARA ANEXOS----

RESULTADOS_GENERAL <- rbind(Datapaul, Dataraul, Dataingrid, Datanathi, Datapeter, Dataalbert)
RESULTADOS_GENERAL <- select(
  RESULTADOS_GENERAL,
  ESPECIALISTA,
  META.PROPUESTA,
  PORCENTAJE.CUMPLIDO,
  CUMPLIMIENTO.META
  
)

RESULTADOS_GENERAL2 <- rbind(Datapaul2, Dataraul2, Dataingrid2, Datanathi2, Datapeter2, Dataalbert2)
RESULTADOS_GENERAL2 <- select(
  RESULTADOS_GENERAL2,
  ESPECIALISTA,
  META.PROPUESTA,
  PORCENTAJE.CUMPLIDO,
  CUMPLIMIENTO.META
  
)

# VIII. DATOS DEL JEFE----

totalespecialistas0 = TAREAS_RPTA$NOMBRE_COMPLETO
resumido = TAREAS_RPTA$NOMBRE_UNICO
especialistas0 <- as.data.frame(cbind(totalespecialistas0,resumido))

espec <- TAREAS_RPTA$NOMBRE_COMPLETO #esto facilita la impresión masiva de reportes

```




\rightline{\footnotesize \textbf{}}
\vspace{1mm}
\centerline{\textbf{Informe GDR}}
\vspace{3mm}
\begin{tabular}
{ p{2.5cm}  p{0.2cm}  p{12cm} }
\textbf{Nombre} & : & \textbf{`r espec`}\\
& & `r TAREAS_RPTA$CARGO` \\
& & \\
\textbf{Asunto} & : & Reporte de cumplimiento GDR 2021 - Primer avancee\\
& & \\
\textbf{Referencia} & : & Gestión del Rendimiento de OEFA\\
& & \\
\textbf{Fecha} & : & Jesús María, `r day(now())` de `r Mes_actual` de `r year(now())` \\
& & \\
\hline
\end{tabular}
\vspace{1mm}
\normalsize

Este reporte[^1] contiene las metas correspondiente al equipo del Servicio de Información Nacional de Denuncias Ambientales en el periodo comprendido entre el **`r day(INICIOFECHA)` de `r Mes_inicio` al `r day(FINFECHA)` de `r Mes_fin` de `r year(FINFECHA)`**:

```{r}

# IX. TABLA DE RESULTADOS----

kable(Meta_rptas_eq1, caption = "Porcentaje de logro alcanzado en la atención de las denuncias ambientales a cargo del Sinada de acuerdo a lo establecido en las metas POI", col.names = gsub("[.]", " ", names(Meta_rptas_eq1)), format = "latex", align = "ccc") %>%
kable_styling(font_size = 10, bootstrap_options = "bordered", latex_options = "HOLD_position", full_width = FALSE) %>%
column_spec(1 , latex_valign = "m", width = "5cm", border_left = TRUE) %>%
column_spec(2 , latex_valign = "m", width = "5cm") %>%
column_spec(3 , latex_valign = "m", width = "5cm", border_right = TRUE) %>%
row_spec(0, bold = TRUE, color = "white", background = "#1d85bf", align = "c")

```

```{r}

kable(Meta2_rptas_eq1, caption = "Porcentaje del logro alcanzado en el registro y validación de las denuncias ambientales a cargo del Sinada de acuerdo a lo establecido en las metas POI", col.names = gsub("[.]", " ", names(Meta2_rptas_eq1)), format = "latex", align = "ccc") %>%
kable_styling(font_size = 10, bootstrap_options = "bordered", latex_options = "HOLD_position", full_width = FALSE) %>%
column_spec(1 , latex_valign = "m", width = "5cm", border_left = TRUE) %>%
column_spec(2 , latex_valign = "m", width = "5cm") %>%
column_spec(3 , latex_valign = "m", width = "5cm", border_right = TRUE) %>%
row_spec(0, bold = TRUE, color = "white", background = "#1d85bf", align = "c")

```

Se adjunta la evidencia correspondiente. Es todo cuanto tengo que informar.



```{r}

# X. EXPORTAR EXCEL DE TAREAS ----

#install.packages("writexl")
library(writexl) 
library(xlsx)
library(readxl)

setwd("")
dir <- ""

carpeta = file.path(dir)

n_archivo = paste0("Informe_Sinada_",".xlsx")
  
  write.xlsx(Produccion1eq1, 
             file = file.path(carpeta, n_archivo),
             sheetName = "Meta 1")
  
  write.xlsx(Produccion1eq2, 
             file = file.path(carpeta, n_archivo),
             sheetName = "Meta 2",
             append = TRUE)


```

[^1]: Este reporte fue elaborado en **[R Studio](https://rstudio.com/)** utilizando [\Rlogo](https://www.r-project.org/) (versión `r getRversion()`) y [\LaTeX](https://www.latex-project.org/).


