---
title-meta: "Informe GDR"
author-meta: Sefa
date-meta: \today
lang: es
documentclass: article
classoption: oneside
keywords: informe, r studio, r markdown
geometry:
- top=2cm
- left=2.5cm
- right=2.5cm
- bottom=3.5cm
papersize: a4
fontsize: 11pt
header-includes:
- \usepackage{lscape}
- \newcommand{\blandscape}{\begin{landscape}}
- \newcommand{\elandscape}{\end{landscape}}
- \newcommand{\Rlogo}{\protect\includegraphics[height=1.8ex,keepaspectratio]{Rlogo.png}}
- \usepackage{floatrow}
- \floatplacement{figure}{H}
- \floatplacement{table}{H}
- \floatsetup[figure]{capposition=top}
- \floatsetup[table]{capposition=top}
- \addtolength{\skip\footins}{1pc plus 2pt}
- \usepackage{titlesec}
- \titleformat*{\section}{\filright \normalsize \bfseries}
- \titleformat*{\subsection}{\normalsize\bfseries}
- \titleformat*{\subsubsection}{\normalsize\bfseries}
- \renewcommand{\thesection}{\Roman{section}}
- \renewcommand{\thesubsection}{\Alph{subsection}}
- \usepackage{helvet}
- \renewcommand{\familydefault}{\sfdefault}
- \usepackage{colortbl}
- \usepackage{array}
- \usepackage{graphicx}
- \usepackage{hhline,colortbl}
- \usepackage{fancyhdr}
- \pagestyle{fancy}
- \setlength{\headheight}{67pt}
- \fancyhf{}
- \renewcommand{\headrulewidth}{0pt}
- \fancyhead[C]{\setlength{\arrayrulewidth}{0.35mm} \arrayrulecolor{white} \begin{tabular}
  { | >{\arraybackslash}m{1cm} | >{\arraybackslash}m{1cm} | >{\arraybackslash}m{2cm}
  | >{\arraybackslash}m{3.75cm} | >{\arraybackslash}m{6cm} |} \includegraphics[width=1cm]{peru}
  & \cellcolor{red} \textcolor{white}{PERÚ} & \cellcolor[gray]{0.2} \scriptsize \textcolor{white}{Ministerio
  del Ambiente} & \cellcolor[gray]{0.5} \scriptsize \textcolor{white}{Organismo de
  Evaluación y Fiscalización Ambiental} &  \cellcolor[gray]{0.5} \scriptsize \textcolor{white}{Subdirección
  de Seguimiento de Entidades de Fiscalización Ambiental} \\ \end{tabular}\\ \vspace{3mm}{\scriptsize
  "Decenio de la igualdad de oportunidades para mujeres y hombres"}\\ {\scriptsize
  "Año del Bicentenario del Perú{:} 200 años de Independencia"}}
- \fancyfoot[C]{\thepage}
mainfont: helvet
output:
  pdf_document:
    fig_caption: yes
    number_sections: yes
    toc: no
  word_document:
    toc: no
params:
  espec: "EDUARDO"
---

```{r opciones de cada chunk de código, echo=FALSE}
knitr::opts_chunk$set(echo = FALSE, message=FALSE, warning=FALSE, dpi=300)
```


```{r}

# I. LIBRERIAS A UTILIZAR----

library(lubridate)
library(ggplot2)
library(dplyr)
library(reshape2)
library(stringr)
library(knitr)
library(kableExtra)
library(googledrive)
library(googlesheets4)
library(forcats)
library(readxl)
library(purrr)
library(blastula)
library(httpuv)
library(huxtable)
library(calendar)
library(bizdays)
library(date)
library(readxl)

# II. IMPORTANDO DATA----

SINADA2_TAREA <- read_excel("SINADA2_DATA.xlsx", sheet = "TAREAS")
FERIADOS <- read_excel("FERIADOS.xlsx")

# III. PERIODO DEL INFORME----

INICIOFECHA <- FERIADOS[!is.na(FERIADOS$INICIO_PERIODO),]
INICIOFECHA <- as.Date(INICIOFECHA$INICIO_PERIODO)
Mes_inicio <- month(INICIOFECHA, label=TRUE, abbr = FALSE)
Mes_inicio <- str_to_lower(Mes_inicio)
FINFECHA <- FERIADOS[!is.na(FERIADOS$FIN_PERIODO),]
FINFECHA <- as.Date(FINFECHA$FIN_PERIODO)
Mes_fin <- month(FINFECHA, label=TRUE, abbr = FALSE)
Mes_fin <- str_to_lower(Mes_fin)
Mes_actual <- month(now(), label=TRUE, abbr = FALSE)
Mes_actual <- str_to_lower(Mes_actual)

# IV. DATA CON PERIODO DE CORTE----

valor2 <- filter(SINADA2_TAREA,
                 SINADA2_TAREA$FECHA_ACCION1 >= INICIOFECHA & 
                   SINADA2_TAREA$FECHA_ACCION1 <= FINFECHA) %>% 
  arrange(FECHA_ACCION1)

Cantidad2_productos_rpta_eq1 <- data.frame(table(valor2$JEFE))

EVIDENCIA1 <- filter(valor2,
                     valor2$FECHA_ACCION >= INICIOFECHA & 
                       valor2$FECHA_ACCION <= FINFECHA) %>% 
  arrange(FECHA_ACCION)

Cantidad_productos_rpta_eq1 <- data.frame(table(EVIDENCIA1$JEFE))

# V. CREANDO TABLA DE PRODUCCION----

Produccion1eq1 <- data.frame(
  "No." = seq(1:nrow(EVIDENCIA1)),
  "Denuncia" = EVIDENCIA1$DENUNCIA,
  "Fecha aprobación" = EVIDENCIA1$FECHA_ACCION
)

# VI. INFORMACION DE LAS METAS DEL EQUIPO----



Datakarem <- read_excel(".xlsx")
Datakarem <- mutate(
  Datakarem, ESPECIALISTA = ifelse(Datakarem$CUMPLIMIENTO.META != "", 'KAREM VIÑAS RAMIREZ', "")
)


Dataleslie <- read_excel(".xlsx")
Dataleslie <- mutate(
  Dataleslie, ESPECIALISTA = ifelse(Dataleslie$CUMPLIMIENTO.META != "", 'LESLIE ELIZABETH TERRONES CERNAQUE', "")
)


Dataisidro <- read_excel(".xlsx")
Dataisidro <- mutate(
  Dataisidro, ESPECIALISTA = ifelse(Dataisidro$CUMPLIMIENTO.META != "", 'ISIDRO EDGAR TANTA HUACCAN', "")
)


Dataana <- read_excel(".xlsx")
Dataana <- mutate(
  Dataana, ESPECIALISTA = ifelse(Dataana$CUMPLIMIENTO.META != "", 'ANA PAULA SARAVIA PANTE', "")
)


Dataeli <- read_excel(".xlsx")
Dataeli <- mutate(
  Dataeli, ESPECIALISTA = ifelse(Dataeli$CUMPLIMIENTO.META != "", 'ELIZABETH REYNA ESPINOZA VALERIO', "")
)


Datamonica <- read_excel(".xlsx")
Datamonica <- mutate(
  Datamonica, ESPECIALISTA = ifelse(Datamonica$CUMPLIMIENTO.META != "", 'MONICA ARCE SAAVEDRA', "")
)


# VII. RESULTADOS----

RESULTADO_META1 <- round((Cantidad_productos_rpta_eq1$Freq / (Cantidad2_productos_rpta_eq1$Freq)), 2) * 100

Meta2_rptas_eq1 <- data.frame(
  "META PROPUESTA" = "100%",
  "PORCENTAJE CUMPLIDO" = paste0(RESULTADO_META1, "%"),
  "CUMPLIMIENTO META" = if(RESULTADO_META1<100){'No cumplió'} else
  {if(RESULTADO_META1>100){'Superó'} else{'Cumplió'}})

RESULTADOS_GENERAL <- rbind(Datakarem, Dataleslie, Dataisidro, Dataana, Dataeli, Datamonica)
RESULTADOS_GENERAL <- select(
  RESULTADOS_GENERAL,
  ESPECIALISTA,
  META.PROPUESTA,
  PORCENTAJE.CUMPLIDO,
  CUMPLIMIENTO.META
  
)

# VIII. DATOS DEL JEFE----


totalespecialistas1 <- FERIADOS[!is.na(FERIADOS$NOMBRE_COMPLETO),]


totalespecialistas0 = totalespecialistas1$NOMBRE_COMPLETO
resumido = totalespecialistas1$NOMBRE_UNICO2
especialistas0 <- as.data.frame(cbind(totalespecialistas0,resumido))

espec <- totalespecialistas1$NOMBRE_COMPLETO #esto facilita la impresión masiva de reportes

```


\rightline{\footnotesize \textbf{}}
\vspace{1mm}
\centerline{\textbf{Informe GDR}}
\vspace{3mm}
\begin{tabular}
{ p{2.5cm}  p{0.2cm}  p{12cm} }
\textbf{Nombre} & : & \textbf{`r espec`}\\
& & `r totalespecialistas1$CARGO` \\
& & \\
\textbf{Asunto} & : & Reporte de cumplimiento GDR 2021 - Primer avance\\
& & \\
\textbf{Referencia} & : & Gestión del Rendimiento de OEFA\\
& & \\
\textbf{Fecha} & : & Jesús María, `r day(now())` de `r Mes_actual` de `r year(now())` \\
& & \\
\hline
\end{tabular}
\vspace{1mm}
\normalsize


Este reporte[^1] contiene las metas correspondiente al equipo del Servicio de Información Nacional de Denuncias Ambientales (equipo 2) [^2] en el periodo comprendido entre el **`r day(INICIOFECHA)` de `r Mes_inicio` al `r day(FINFECHA)` de `r Mes_fin` de `r year(FINFECHA)`**:

```{r}

# IX. TABLA DE RESULTADOS----

kable(Meta2_rptas_eq1, caption = "Porcentaje del logro alcanzado en la búsqueda, revisión y calificación de documentos y respuestas de las EFA, para la atención de denuncias de acuerdo a las Reglas del Sinada", col.names = gsub("[.]", " ", names(Meta2_rptas_eq1)), format = "latex", align = "ccc") %>%
kable_styling(font_size = 10, bootstrap_options = "bordered", latex_options = "HOLD_position", full_width = FALSE) %>%
column_spec(1 , latex_valign = "m", width = "5cm", border_left = TRUE) %>%
column_spec(2 , latex_valign = "m", width = "5cm") %>%
column_spec(3 , latex_valign = "m", width = "5cm", border_right = TRUE) %>%
row_spec(0, bold = TRUE, color = "white", background = "#1d85bf", align = "c")

```


Se adjunta la evidencia correspondiente. Es todo cuanto tengo que informar.





\newpage


\centerline{\textbf{ANEXOS}}


```{r}

kable(RESULTADOS_GENERAL, caption = "Porcentaje del logro alcanzado en la búsqueda, revisión y calificación de documentos y respuestas de las EFA, para la atención de denuncias de acuerdo a las Reglas del Sinada", col.names = gsub("[.]", " ", names(RESULTADOS_GENERAL)), format = "latex", align = "cccc",longtable = FALSE) %>%
kable_styling(font_size = 12, bootstrap_options = "bordered", latex_options = c("HOLD_position","scale_down"), full_width = FALSE) %>%
column_spec(1 , latex_valign = "m", width = "5cm", border_left = TRUE) %>%
column_spec(2 , latex_valign = "m", width = "5cm") %>%
column_spec(3 , latex_valign = "m", width = "5cm", border_right = TRUE) %>%
row_spec(0, bold = TRUE, color = "white", background = "#1d85bf", align = "c")

```


```{r}

# X. EXPORTAR EXCEL DE TAREAS-----------

#install.packages("writexl")
library(writexl) 

setwd("C:/Users/lucia/Desktop/R Studio/Generar reporte/Equipo 1 sinada_reportes/NUEVOS SCRIPTS")

write_xlsx(Produccion1eq1, paste0("Informe_Sinada_",espec,".xlsx"))


```

[^1]: Este reporte fue elaborado en **[R Studio](https://rstudio.com/)** utilizando [\Rlogo](https://www.r-project.org/) (versión `r getRversion()`) y [\LaTeX](https://www.latex-project.org/).


[^2]: El resultado obtenido por el jefe del equipo es el promedio de los logros obtenidos por el personal a su cargo.

